臺灣雲林地方法院民事小額判決
111年度虎小字第246號
原      告  新光產物保險股份有限公司

法定代理人  吳昕紘  
訴訟代理人  劉哲育  
被      告  林尚義  

上列當事人間請求損害賠償（交通）事件，本院於中華民國111
年10月7日言詞辯論終結，判決如下：
    主  文
被告應給付原告新臺幣16,381元，及自民國111年10月1日起至清
償日止，按年息百分之5計算之利息。
原告其餘之訴駁回。
訴訟費用新臺幣1,000元由被告負擔。
本判決原告勝訴部分得假執行。
    理由要領
一、原告起訴主張被告於民國110年2月25日15時45分許，駕駛車
    牌號碼000-000號普通重型機車，行經雲林縣褒忠鄉潮厝村
    雲158甲線與雲98線道路之交岔路口時，不慎碰撞原告所承
    保而由訴外人林秀燕駕駛之車牌號碼000-0000號自用小客車
    （下稱系爭車輛），致系爭車輛受損，支出修復費用共計新
    臺幣（下同）26,569元（含零件費用6,044元、工資費用10,
    175元、烤漆費用10,350元），原告已賠付而取得代位求償
    權等事實，已據其提出車險保單查詢列印、系爭車輛之行車
    執照、虎尾分局道路交通事故當事人登記聯單、道路交通事
    故現場圖、道路交通事故照片、統一發票、HONDA斗南廠估
    價單、車損照片、代位求償同意書（車體險）、汽（機）車
    險理賠申請書等為為，並經本院向承辦警局調取本件事故調
    查資料查核無誤，被告已於相當時期受合法之通知，而於言
    詞辯論期日不到場，亦未提出任何書狀爭執，依民事訴訟法
    第280條第3項前段準用同條第1項之規定，視同自認，依上
    開調查證據之結果，堪信原告之主張為真實。
二、系爭車輛之修復費用共計26,569元（含零件費用6,044元、
    工資費用10,175元、烤漆費用10,350元），其中零件費用部
    分係以新零件更換舊零件，應予折舊。系爭車輛係民國108
    年8月出廠（未載日，以15日為出廠基準日），有上開行車
    執照在卷可憑，依行政院所頒固定資產耐用年數表及固定資
    產折舊率之規定，【非運輸業用客車、貨車】之耐用年數為
    5年，依定率遞減法每年折舊1000分之369，另依營利事業所
    得稅查核準則第95條第6項規定「固定資產提列折舊採用定
    率遞減法者，以1年為計算單位，其使用期間未滿1年者，按
    實際使用之月數相當於全年之比例計算之，不滿1月者，以1
    月計」，迄至110年2月25日車禍發生時，已使用1年8月（未
    滿1月，以1月計），則零件扣除折舊後之修復費用為2,876
    元（詳如附表之計算式），加計不予折舊之工資費用10,175
    元、烤漆費用10,350元，系爭車輛之必要修復費用應為23,4
    01元（計算式：2,876＋10,175＋10,350＝23,401）。又本件事
    故之發生，被告有疏未注意轉彎車應讓直行車先行之過失，
    訴外人林秀燕亦有疏未注意車前狀況之過失，被告應負7成
    之過失責任，則原告請求系爭車輛之修復費用，在16,381元
    （計算式：23,401×70％＝16,381，元以下四捨五入）之範圍
    內為有理由，應予准許；逾此範圍之請求，則無理由，應予
    駁回。
三、本件原告勝訴部分，係就訴訟適用小額程序所為被告敗訴之
    判決，依民事訴訟法第436條之20之規定，應依職權宣告假
    執行。
四、本件兩造各為一部勝訴、一部敗訴，因原告確有提起本件訴
    訟必要，且起訴後應徵之裁判費至少為1,000元（民事訴訟
    法第77條之13規定參照），是本院依民事訴訟法第79條規定
    ，酌量情形由被告全部負擔訴訟費用1,000元（即原告第一
    審所繳之裁判費）。
中　　華　　民　　國　　111 　年　　10　　月　　19　　日
                  虎尾簡易庭  法  官  廖國勝
以上正本證明與原本無異。
如不服本判決，應於送達後20日內，以判決違背法令為理由，向
本院虎尾簡易庭提出上訴狀並表明上訴理由（上訴理由應記載原
判決所違背之法令及其具體內容、依訴訟資料可認為原判決有違
背法令之具體事實）。如於本判決宣示後送達前提起上訴者，應
於判決送達後20日內補提上訴理由書（須附繕本）。如委任律師
提起上訴者，應一併繳納上訴審裁判費。
中　　華　　民　　國　　111 　年　　10　　月　　19    日
                              書記官 曾鈺仁
附表：
折舊時間            金額（元以下四捨五入）
第1年折舊值         6,044×0.369=2,230
第1年折舊後價值     6,044-2,230=3,814
第2年折舊值         3,814×0.369×（8/12）=938
第2年折舊後價值     3,814-938=2,876